高雄高等行政法院裁定
　　　　　　　　　　　　　93年度訴字第00967號
原　　　告　資寶電機有限公司
代　表　人　甲○○　董事
訴訟代理人　丙○○○
被　　　告　財政部高雄市國稅局
代　表　人　邱政茂　局長
訴訟代理人　乙○○
上列當事人間因營利事業所得稅事件，原告不服財政部中華民國
九十三年十月二十日台財訴字第○九三一三五二九五四○號訴願
決定，提起行政訴訟。本院裁定如下︰
    主  文
原告之訴駁回。
訴訟費用由原告負擔。
    理  由
一、按行政訴訟法第四條第一項規定：「人民因中央或地方機關
    之違法行政處分，認為損害其權利或法律上之利益，經依訴
    願法提起訴願而不服其決定，．．．得向高等行政法院提起
    撤銷訴訟。」故提起撤銷訴訟，以經過合法之訴願程序為前
    提要件，其未經合法之訴願程序，遽行提起行政訴訟，自非
    法之所許。又「訴願應具訴願書，載明左列事項，由訴願人
    或代理人簽名或蓋章：．．．五、訴願之事實及理由。．．
    。」「受理訴願機關認為訴願書不合法定程式，而其情形可
    補正者，應通知訴願人於二十日內補正。」「訴願事件有左
    列各款情形之一者，應為不受理之決定：一、訴願書不合法
    定程式不能補正或經通知補正逾期不補正者。．．．。」則
    分別為訴願法第五十六條第一項第五款、第六十二條及第七
    十七條第一款所明定。
二、原告起訴意旨略以：原告九十年度營利事業所得稅結算申報
    案件，因原告之會計人員未經原告之董事同意，擅自簽下同
    意被告依所得稅法第八十三條規定逕決。原告詳細瞭解後，
    曾申請復查及提起訴願，請求被告重新查核。而營利事業所
    得之計算，依所得稅法第二十四條第一項規定，係以本年度
    收入總額減除各項成本費用、損失及稅捐後之純益額為所得
    額，茲原告已將帳簿文據重新整理準備齊全，各項收入、成
    本及費用支出均有合法憑證，依法應重新認列。又原告自
    民國（下同）九十三年四月十五日起至九十四年四月十四日
    止，曾申請暫停營業，此期間聯絡地址應在高雄縣鳥松鄉○
    ○村○○街五四巷二六號，故原告好像沒有收到財政部命原
    告補正訴願理由書之函文。又經原告再為確認，原告確無法
    提出帳證資料，但原告實因經營困難而停業，望請被告准將
    原告之稅額予以減半。爰聲明求為判決訴願決定及原處分均
    撤銷。
三、經查：原告因不服被告對其所為九十年度營利事業所得稅之
    核定，申經復查未獲變更，乃於九十三年七月二十二日向被
    告提出訴願書轉送財政部。然原告之訴願申請書僅記載：「
    本公司因九十年度營利事業所得稅結算申報案經貴局九十三
    年六月二十一日財高國稅法字第○九三○○三七四一三號復
    查決定維持原處分核定補徵營利事業所得稅額新台幣四二四
    、二七四元。除於法定訴願期間內聲明不服外茲因證據資料
    繁多，無法於法定訴願期間內整理完成，為此向貴部提出訴
    願之聲明，並請俟資料整理完成後即刻提出訴願書，懇請准
    予受理。」等語，有該訴願申請書附訴願卷可稽；為此，訴
    願機關財政部遂以九十三年八月十九日台財訴字第○九三○
    ○四一九三一○號函通知原告於文到二十日內將訴願理由書
    一份補送到部，逾期即為不受理決定等語，該份函文並於九
    十三年八月二十四日送達原告公司所在地高雄市左營區○○
    ○路九三號十一樓之一，而由該處之郵件接收人員即大樓管
    理員賴和智收受，此有原告公司變更登記事項登記卡影本、
    公司基本資料查詢、財政部郵務送達證書、原告公司所在地
    大樓管理委員會出具之住戶掛號收件登記簿附訴願卷及本院
    卷可稽。原告雖訴稱其於九十三年四月十五日至九十四年四
    月十四日期間已經暫停營業，且聯絡地址在高雄縣鳥松鄉○
    ○村○○街五四巷二六號云云，惟查，原告縱有申請暫停營
    業，然於未經解散且清算完結前，其公司法人格依然存續，
    不因其申請暫停營業而受影響。復依訴願法第四十七條第三
    項準用行政訴訟法第七十一條第一項、第二項：「送達，於
    應受送達人之住居所、事務所或營業所行之。但在他處會晤
    應受送達人時，得於會晤處所行之。對於法人、機關、非法
    人之團體之代表人或管理人為送達者，應向其事務所、營業
    所或機關所在地行之。」查，「高雄市左營區○○○路九三
    號十一樓之一」為原告登記之事務所所在地，原告於九十三
    年七月二十一日提起訴願，訴願申請書記載之公司事務所亦
    同上址，別無所謂「高雄縣鳥松鄉○○村○○街五四巷二六
    號」之聯絡地址；再者，本件財政部所為不受理之訴願決定
    書，同係向原告上述事務所所在地送達而由同大樓管理委員
    會人員收受，送達日期為九十三年十月二十二日；原告更據
    以於法定期限內之九十三年十二月二十二日向本院提起訴訟
    ，起訴狀記載之公司事務所亦係「高雄市左營區○○○路九
    三號十一樓之一」，凡此足見該址於原告訴稱之九十三年四
    月十五日至九十四年四月十四日停業期間，非僅為原告登記
    之事務所所在地，且同為原告對外聯絡之地址甚明，故而原
    告訴稱於其停業期間，上址非其所能對外聯絡之地址而無從
    自該址收受郵件云云，殊非可採。是以，原告於起訴後復於
    九十四年二月三日具狀改稱其聯絡住址應在高雄縣鳥松鄉○
    ○村○○街五四巷二六號云云，無非推託之詞，不足採信。
    是以，財政部上開補正函文既已向原告公司所在地送達並經
    原告郵件接收人員收受，已發生送達之效力，至原告實際上
    於何時收到上開函文，並非所問，更毋論財政部上述補正函
    文亦經郵件接收人員轉送原告收受在案，此經本院向原告所
    在地大樓管理室查明無誤，有該大樓管理室信函附卷可憑。
    是原告之訴願申請書既未表明其提起訴願之理由，依訴願法
    第五十六條規定，其所提之訴願書，程式自有欠缺，訴願機
    關財政部限期命原告補正，並其補正函文已合法送達原告，
    則因原告未依期限補正，訴願機關乃依訴願法第七十七條第
    一款規定，為訴願不受理決定，於法即無不合。
四、綜上所述，原告提起訴願之程式既有欠缺，經訴願機關財政
    部依訴願法第五十六條規定命補正後，因原告逾期未補正，
    乃依同法第七十七條第一款規定為訴願不受理之決定，於法
    並無違誤，自應予維持。本件原告未經合法之訴願，復行提
    起本件撤銷訴訟，揆諸首開所述，其訴即屬於法不合，應予
    駁回。又原告之訴既不合法而應駁回，故關於原告有關其雖
    未能提出帳證資料，但礙於經營困難，請求准予減半稅額等
    實體上爭執，即無逐一論述之必要，附此敘明。
五、依行政訴訟法第一百零七條第一項第十款、第一百零四條、
    民事訴訟法第九十五條、第七十八條，裁定如主文。
中　　華　　民　　國　　94　　年　 　3　　月　 31  　 日
                  第三庭審判長法  官　  江幸垠
                              法  官　  邱政強
                              法  官　  簡慧娟
以上正本係照原本作成。
如不服本裁定，應於裁定送達後10日內以書狀敘明理由，經本院
向最高行政法院提出抗告（須按對造人數附具繕本）；並應預繳
送達用掛號郵票6份（每份34元）。
中　　華　　民　　國　　94　　年　 　3　　月　 31  　 日
                              書記官     楊曜嘉
